【裁判字號】    98,易,3043
【裁判日期】    990106
【裁判案由】    竊盜
【裁判全文】
臺灣板橋地方法院刑事判決              98年度易字第3043號
公  訴  人  臺灣板橋地方法院檢察署檢察官
被      告  甲○○
上列被告因竊盜案件，經檢察官提起公訴（98年度偵字第12603
號），本院判決如下：
    主  文
甲○○結夥三人以上攜帶兇器竊盜，累犯，處有期徒刑柒月，扣
案如附表所示之物均沒收；又結夥三人以上攜帶兇器竊盜，累犯
，處有期徒刑柒月，扣案如附表所示之物均沒收；應執行有期徒
刑拾壹月，扣案如附表所示之物均沒收。
    事  實
一、甲○○曾於民國89年間因違反毒品危害防制條例案件，經臺
    灣臺北地方法院以88年度訴字第1000號判決處有期徒刑8 月
    確定，於94年8 月31日執行完畢，仍不知悔改，竟與成年人
    丙○○（另行審結）及真實姓名年籍不詳、綽號「阿峰」之
    成年男子，共同基於意圖為自己不法所有之犯意，於98年4
    月28日至30日之間某日凌晨4 時許，駕駛丙○○委託不知情
    之陳志龍向永聯小客車租賃有限公司所承租之車牌號碼6315
    -JJ 號小客車，一同前往桃園縣龜山鄉西嶺頂1 之2 號旁福
    山福德祠後方電線桿（編號：嶺東分線18支1 支4 ），由「
    阿峰」及丙○○持客觀上足以威脅他人生命、身體、安全且
    具有危險性之大型鐵剪1 枝（長逾50公分）及美工刀（伸出
    刀刃後，長逾15公分）等剝除電線表皮之刀械3 枝、手提照
    明燈2 台、手套8 雙等物（詳如附表所示），竊取中華電信
    股份有限公司（下稱中華電信公司）所有之銅電線1 批，甲
    ○○則負責整理捆綁剪下之電線，得手後將電線變賣，得款
    朋分花用；甲○○與丙○○、「阿峰」復另行起意，共同基
    於意圖為自己不法所有之犯意，於98年4 月30日凌晨4 時許
    ，駕駛上開車輛，一同前往臺北縣板橋市○○道路262 號（
    起訴書誤載為2 之2 號）由陳敬懋所經營之工廠，由「阿峰
    」及丙○○持如附表所示之物，竊取陳敬懋所有之電線1 批
    ，甲○○則負責把風接應，得手後將電線變賣，得款朋分花
    用。嗣警方於98年4 月30日21時許，在臺北縣三重市○○○
    路256 巷口查獲丙○○，並自丙○○所駕駛之上開小客車內
    扣得如附表所示之物及上揭中華電信公司失竊之銅電線1.27
    5 公斤、裸銅線1.12公斤、銅線外皮1 批及「阿峰」等人將
    竊得之電線出售予五金廢料回收場時取得之估價單2 張，丙
    ○○旋帶領警方於同日21時許至臺北縣三重市○○○路244
    巷34巷5 樓查獲甲○○。
二、案經臺北縣政府警察局移送臺灣板橋地方法院檢察署檢察官
    偵查起訴。
    理  由
壹、有關證據能力部分：
  一、按被告以外之人於審判外之言詞或書面陳述，除法律有規
      定者外，不得作為證據，刑事訴訟法第159 條第1 項定有
      明文，此乃傳聞證據之法則。次按傳聞法則之重要理論依
      據，在於傳聞證據未經當事人之反對詰問予以核實，乃予
      排斥，惟若當事人已放棄對原供述人之反對詰問權，於法
      院審判時表明同意該等傳聞證據可作為證據，基於證據資
      料愈豐富，愈有助於真實發現之理念，並貫徹刑事訴訟法
      修法加重當事人進行主義之精神，確認當事人對於證據能
      力有處分權之制度，傳聞證據經當事人同意作為證據，法
      院認為適當者，亦得為證據。另當事人於調查證據時，對
      於傳聞證據表示「沒有意見」、「對於證據調查無意見」
      ，而未於言詞辯論終結前聲明異議，應視為已有將該等傳
      聞證據採為證據之同意，此刑事訴訟法第159 條之5 規定
      甚明。
  二、查被告於本院審理時對於下列被告以外之人於審判外之言
      詞及書面陳述，已表明「沒有意見」，且自白犯罪，依刑
      事訴訟法第159 條之5 第2 項規定，應視為被告已同意該
      等審判外之言詞及書面陳述具有證據能力，而可作為證據
      ，本院審酌該等證據均非違法取得，亦無證明力明顯過低
      之情形，自均得採為證據。
貳、實體部分：
  一、犯罪事實之認定：
      上揭事實，業據被告甲○○於警詢、偵查及本院審理時自
      白不諱，核與共犯丙○○於警詢、偵查中之供詞相符（見
      偵卷第7 至10、85頁），並經證人江永隆（永聯小客車租
      賃有限公司經理）、董昌盛（中華電信公司助理工程師）
      、陳敬懋分別於警詢時指述明確（見偵卷第18、19、97、
      98、117 、118 頁），並有董昌盛領回上揭銅電線1.275
      公斤、裸銅線1.12公斤之贓物認領保管單1 紙、上述估價
      單2 紙、上開小客車之汽車出租約定切結書影本及車籍查
      詢─基本資料詳細畫面各1 紙、竊盜現場及上開車輛照片
      影本20張附卷可稽（見偵卷第34、35、37、40至49、99頁
      ，復有如附表所示之物扣案可資佐證。按刑法第321 條第
      1 項第3 款攜帶兇器竊盜罪，所稱之兇器，乃指依一般社
      會觀念足以對人之生命、身體、安全構成威脅，而具有危
      險性之器械而言。查被告與丙○○、「阿峰」等人行竊時
      所使用如附表編號1 所示之大型鐵剪1 枝，長度逾50公分
      ，質地堅硬，而如附表編號2 所示之美工刀，伸出刀刃後
      長逾15公分，業經本院當庭勘驗明確（見本院98年12月23
      日審判筆錄第3 頁），如執該大型鐵剪或美工刀攻擊他人
      ，均足以威脅他人之生命、身體、安全，具有危險性，自
      均屬兇器。綜上所述，被告之自白與事實相符，本案事證
      明確，被告犯行洵堪認定，應依法論科。
  二、論罪科刑之法律適用：
      核被告甲○○夥同成年人丙○○、「阿峰」共同持客觀上
      足以威脅他人生命、身體、安全之大型鐵剪及美工刀等物
      ，竊取中華電信公司及陳敬懋所有之電線之行為，均係犯
      刑法第321 條第1 項第3 款、第4 款之結夥三人以上攜帶
      兇器竊盜罪。被告與丙○○、「阿峰」間就上揭兩次犯行
      ，有犯意聯絡、行為分擔，均為共同正犯。被告所犯上開
      二罪，犯意各別，行為互殊，所侵害之法益非屬同一人，
      應分論併罰。末查被告有事實欄所載曾受有期徒刑執行完
      畢之情形，有臺灣高等法院被告前案紀錄表1 份附卷可考
      ，其於有期徒刑執行完畢後5 年以內故意再犯法定刑為有
      期徒刑之上開2 罪，均為累犯，應依法加重其刑。又本件
      係因警方根據線索，於98年4 月30日21時許，在臺北縣三
      重市○○○路256 巷口查獲丙○○，並自丙○○所駕駛之
      上開小客車內扣得如附表所示之物及銅線1.275 公斤、裸
      銅線1.12公斤、銅線外皮1 批及「阿峰」等人將竊得之電
      線出售予五金廢料回收場時取得之估價單2 張，丙○○乃
      向警方指稱甲○○與「阿峰」等人共同竊取上開電線，並
      帶領警方於同日21時許至臺北縣三重市○○○路244 巷34
      巷5 樓查獲被告甲○○，此觀丙○○與被告之警詢筆錄自
      明（見偵卷第8至10、第14至15頁）；雖然被告為警逮捕
      後，配合偵辦並帶領警方至上揭作案地點查證核對，惟警
      方於逮捕被告之前，既已根據丙○○之指述及扣案之估價
      單等物而發覺被告涉犯本案竊盜罪，則被告僅屬自白犯罪
      ，尚不符合自首之要件。從而，被告辯稱：伊帶警員至竊
      盜現場指認，應符合自首云云，容有誤會。爰審酌被告之
      素行（參考卷附臺灣高等法院被告全國前案紀錄表）、犯
      罪之目的、手段、所竊取之電線價值不高，暨被告犯後坦
      承犯行並配合偵辦而帶領警方至竊盜現場查證核對，態度
      良好，頗具悔意等一切情狀，分別量處如主文所示之刑，
      並依法定其應執行之刑。扣案如附表編號1 所示之大型鐵
      剪係共犯「阿峰」所有，如附表編號2 至4 所示供剝除電
      線膠皮用之刀械、手提照明燈、手套等物均屬共犯丙○○
      所有，且均係供犯本案所用之物，業據丙○○及被告供明
      在卷（見偵卷第9 頁、本院98年12月23日審判筆錄第3 頁
      ），爰均依刑法第38條第1 項第2 款宣告沒收。
據上論斷，應依刑事訴訟法第299 條第1 項前段，刑法第28條、
第321 條第1 項第3 款、第4 款、第47條第1 項、第38條第1 項
第2 款、第51條第5 款，判決如主文。
本案經檢察官乙○○提起公訴、由檢察官黃嘉妮到庭執行職務。
中    華    民    國    99    年    1     月    6     日
                  刑事第四庭    法  官  樊季康
上列正本證明與原本無異。
如不服本判決，應於判決送達後10日內敘明上訴理由，向本院提
出上訴狀 (應附繕本) ，上訴於臺灣高等法院。其未敘述上訴理
由者，應於上訴期間屆滿後20日內向本院補提理由書「切勿逕送
上級法院」。
                                書記官  陳秀慧
中    華    民    國    99    年    1     月    11    日
附表：
┌─┬───────────┬──┬─────────┐
│編│名                  稱│數量│備          註    │
│號│                      │    │                  │
├─┼───────────┼──┼─────────┤
│1 │大型鐵剪              │壹枝│起訴書載為「油壓剪│
│  │                      │    │」，屬「阿峰」所有│
│  │                      │    │。                │
│  │                      │    │                  │
├─┼───────────┼──┼─────────┤
│2 │供剝除電線膠皮用之刀械│參枝│起訴書載為「剝線刀│
│  │（其中一枝為美工刀，伸│    │」，屬丙○○所有。│
│  │出刀刃後，長逾15公分）│    │                  │
├─┼───────────┼──┼─────────┤
│3 │手提照明燈            │貳台│屬丙○○所有。    │
├─┼───────────┼──┼─────────┤
│4 │手套                  │捌雙│屬丙○○所有。    │
└─┴───────────┴──┴─────────┘
附錄本案論罪科刑法條全文：
中華民國刑法第321條
（加重竊盜罪）
犯竊盜罪而有左列情形之一者，處 6 月以上、 5 年以下有期徒
刑：
一、於夜間侵入住宅或有人居住之建築物、船艦或隱匿其內而犯
    之者。
二、毀越門扇、牆垣或其他安全設備而犯之者。
三、攜帶兇器而犯之者。
四、結夥三人以上而犯之者。
五、乘火災、水災或其他災害之際而犯之者。
六、在車站或埠頭而犯之者。
前項之未遂犯罰之。

司法院資訊處製作；財團法人民間司法改革基金會備份。
